# 【求教】关于合并财务报表中关联交易的问题

提问人：chinavy2008 时间：2012-08-24 23:39:56
甲是母公司，乙是其子公司，乙对丙持股49%。甲乙的合并财务报表中附注中，应收账款中有一句话“无应收应付关联方账款”，在甲的母公司财务报表附注中，有一笔和乙公司的应收应付款。这个是否可理解为“甲乙合并报表需抵消甲乙间的应收应付，但在甲的母公司财务报表中就可反应出与子公司的应收应付。如上述理解正确，现在的问题是：合并财务报表附注中，还有一笔与丙的应收应付，如此的话，岂不是和“无应收应付关联方账款”矛盾了，请教各位。

回答人：chenyiwei
可以这样理解。联营企业也应视作关联方。因此当与联营企业之间有往来余额时，“无应收应付关联方账款”的表述是不恰当的。